# 供应商管理存货（VMI）模式下存货的管理

提问人：1986513 时间：2020-06-24 08:05:03
请教陈版主，我公司为传统制造业，一些存货的采购采用VMI模式，供应商将货物发到我们公司库房，实际使用时，库房再做入库处理，暂估在财务账上，待结算时，冲暂估，这样核算，正确吗？如果我方承担货物的安全风险，是否来货时就要做入库处理并体现在财务账上。

回答人：chenyiwei
要考虑：供应商的发货是否系根据本企业的采购订单，是否存在发货数量超出本公司需要量而退回多发货物的情况；货物入本公司库房之后，实际由谁管理，供应商能否取回已发货但尚未被本公司领用的货物，本企业对尚未领用的货物有无付款义务等。在此基础上，确定这部分存货的控制权及所有权上的主要风险和报酬的归属，相应地确定能否确认为本企业的存货。
在实务中，以往多数供应商是在本企业领用后才确认零部件销售给本企业的销售收入的，相应地认为存货所有权上的主要风险和报酬是在本企业领用时才转移给本企业。在新收入准则下，需要对此问题对照新准则下的理念和方法重新考虑。相应地本企业应采用对称的会计处理方法。